【裁判字號】    89,易,219
【裁判日期】    890504
【裁判案由】    妨害自由
【裁判全文】
臺灣花蓮地方法院刑事判決                          八十九年度易字第二一九號
    公  訴  人  臺灣花蓮地方法院檢察署檢察官
    被      告  乙○○
右列被告因妨害自由案件，經檢察官提起公訴（八十九年度偵字第六七八號），本院
判決如左：
    主  文
乙○○以加害生命之事，恐嚇他人致生危害於安全，處罰金貳仟元，如易服勞役，以
參佰元折算壹日。
    事  實
一、乙○○因被訴過失傷害案件（本院八十九年度交易十四號，以下簡稱前案），經
    本院刑事庭於八十九年二月二十三日下午十四時三十分傳訊出庭。乙○○庭訊後
    ，見前案告訴人甲○○○步出法庭外，雙方一言不合而起口角，乙○○一怒之下
    ，即基於恐嚇犯意，在本院停車場公用電話旁向甲○○○恫稱：「你給我注意，
    我隨時撞死妳」等加害生命之事恐嚇甲○○○，令甲○○○心生畏佈，致生危害
    於安全。
二、案經甲○○○訴請臺灣花蓮地方法院檢察署檢察官偵查起訴。
    理  由
一、訊據被告乙○○矢口否認上開犯行，並以：伊無並未出言恐嚇，本案告訴人甲○
    ○○所舉之證人陳德祥與告訴人關係密切，其證言不能採信云云，資為抗辯。然
    查被告與告訴人間因車禍涉訟，被告並因觸犯過失傷害罪經本院判處拘役四十日
    乙節，為本院承審前案職務上已知之事實。次查上開事實已據告訴人甲○○○指
    訴歷歷，核與證人陳德祥證述情節悉相符合。雖證人即被告之妻羅英於偵查中亦
    證稱被告未出言恐嚇告訴人等語，然羅英與被告係同財共居之配偶關係，其與被
    告利害關係一致，且因身分上之關係不須接受刑法偽證罪責之羈束；而證人陳德
    祥若故意為與事實不符之證言，則須受刑法偽證罪刑之追訴，兩相權衡，自以法
    庭上之陳述已受偽證罪責保障之陳德祥證詞較為可信。再證人陳德祥縱然自告訴
    人發生車禍後即行介入協助告訴人處理和解並陪同出庭應訊，亦屬鄉黨親誼間相
    互協助之正常舉措，被告僅以陳德祥自始即協助陪同告訴人處理車禍爭議，即斷
    言證人與告訴人關係密切，並以該等關係主張證人陳德祥之證詞必屬頗，殊屬
    非是。縱上判斷，本件事證已臻明確，被告恐嚇犯行堪以認定，應依法論科。
二、核被告所為，係犯刑法第三百零五條之恐嚇危害安全罪。爰審酌被告於其與告訴
人因車禍爭議涉訟過程，不思力求和解補過或於法庭上正當行使訴訟防禦權，竟
    於庭外出言恐嚇案件關係人，雖依社會通常之觀念足認該等恐嚇言詞僅屬盛怒下
    所為之不友善言語，但亦足生動搖被害人勇於出庭應訴之風險，對人民司法權之
    行使，不能認為全無影響，且被告一再設詞掩飾態度非佳，原應量以自由刑示懲
    ，但被告於犯罪後已就前案之過失傷害及本件恐嚇行為併與告訴人達成民事和解
    ，此據告訴人具狀陳明在卷，堪認被告已見悔意並已予告訴人相當之損害賠償以
    回復其損失，故而從輕量處罰金刑如主文所示，並諭知易服勞役之折算標準。
據上論斷，應依刑事訴訟法第二百九十九條第一項前段，刑法第三百零五條、第四十
二條第二項，罰金罰鍰提高標準條例第一條前段、第二條，判決如主文。
中      華      民      國    八十九    年      五      月      四      日
                              臺灣花蓮地方法院刑二庭
                                  法  官  陳  欽  賢
右正本證明與原本無異。
如對本判決不服，應於送達後十日內，向本院提出上訴狀。（應抄附繕本）告訴人或
被害人如對於本判決不服者，應具備理由請求檢察官上訴，其上訴期間之計算係以檢
察官收受判決正本之日期為準。
                                  法院書記官
中      華      民      國       八 十 九     年     五    月     六    日
附錄本判決論罪之法律條文：
刑法第三百零五條：
以加害生命、身體、自由、名譽、財產之事恐嚇他人，致生危害於安全者，處二年以
下有期徒刑、拘役或三百元以下罰金。


司法院資訊處製作；財團法人民間司法改革基金會備份。
